【裁判字號】    97,消債更,1146
【裁判日期】    980109
【裁判案由】    更生事件
【裁判全文】
臺灣臺北地方法院民事裁定          97年度消債更字第1146號
聲  請  人
即債務人    甲○○
                        之3
代  理  人  乙○○律師
上列當事人聲請消費者債務清理事件，本院裁定如下：
    主  文
債務人甲○○自中華民國98年1月9日下午4時起開始更生程序。
命司法事務官進行本件更生程序。
    理  由
一、按法院開始更生程序之裁定，應載明其年、月、日、時，並
    即時發生效力。次按法院裁定開始更生或清算程序後，得命
    司法事務官進行更生或清算程序，必要時得選任律師、會計
    師或其他適當之自然人或法人一人為監督人或管理人。消費
    者債務清理條例第45條第1項、第16條第1項分別定有明文。
二、本件債務人主張：其前因家庭支出龐大情形下，向第一商業
    銀行股份有限公司、華南商業銀行股份有限公司、花旗（台
    灣）商業銀行股份有限公司、上海商業儲蓄銀行股份有限公
    司、台北富邦商業銀行股份有限公司、國泰世華商業銀行股
    份有限公司、美商花旗銀行股份有限公司、荷商荷蘭銀行股
    份有限公司、台灣中小企業銀行股份有限公司、渣打國際商
    業銀行股份有限公司、香港商香港上海豐銀行股份有限公
    司、臺灣新光商業銀行股份有限公司、聯邦商業銀行股份有
    限公司、香港商香港上海豐銀行股份有限公司（原中華商
    業銀行股份有限公司）、遠東國際商業銀行股份有限公司、
    元大商業銀行股份有限公司、萬泰商業銀行股份有限公司、
    台新國際商業銀行股份有限公司、日盛國際商業銀行股份有
    限公司、安泰商業銀行股份有限公司、中國信託商業銀行股
    份有限公司、慶豐商業銀行股份有限公司、永豐信用卡股份
    有限公司等多家金融機構申請信用卡、信用貸款，致累積債
    務達新台幣 (下同)0000000 元，有不能清償債務情事，後
    於消費者債務清理條例施行後，以書面向最大債權金額機構
    美商花旗銀行股份有限公司請求共同協商債務清償方案，因
    聲請人未能接受顯足以負擔之還款方案而協商不成立，聲請
    人現以駕駛計程車為業，月薪資約35000元，配偶為大陸地
    區人民，於小吃店打零工，每月收入約17000元至20000元，
    每月需付房租12000元，配偶及2名子女撫養費5833元，加計
    每月交通、水電費、電信支出等花費，致無法履行清償積欠
    債務，且其無擔保或無優先權之債務總額未逾1200萬元，復
    未經法院裁定開始清算程序或宣告破產，爰向本院聲請更生
    等語。經查：債務人所主張之上開事實，業據提出財產及收
    入狀況說明書、債權人清冊、債務人清冊、協商不成立通知
    書、財團法人金融聯合徵信中心當事人綜合信用報告、95年
    度營利事業所得稅結算申報書、95至96年度各類所得資料清
    單、繳費收據、財產歸屬資料清單、收支明細表、戶籍謄本
    、租賃契約書、匯款憑證、各類存摺、投資交易明細、計程
    車駕駛人執業登記證等為證，核閱屬實，此外，本件又查無
    債務人有消費者債務清理條例第6條第3項、第8條或第46條
    各款所定駁回更生聲請之事由存在，則債務人聲請更生，應
    屬有據；並依上開規定命司法事務官進行
    本件更生程序，爰裁定如主文。
中    華    民    國    98    年    1     月    9     日
              民事第二十二庭法      官  熊志強
上為正本係照原本作成
本件不得抗告
本裁定已於98年1月9日下午4時公告。
中    華    民    國    98    年    1     月     9    日
                            書  記  官  楊夢蓮


司法院資訊處製作；財團法人民間司法改革基金會備份。
